臺灣高等法院臺中分院刑事判決       100年度上訴字第1408號
上  訴  人
即  被  告  李世仁
上列上訴人因妨害風化案件，不服臺灣彰化地方法院一００年度
訴緝字第三十一號中華民國一００年五月十八日第一審判決（起
訴案號：臺灣彰化地方法院檢察署九十六年度偵字第八六八九號
、九十七年度偵字第二九八九、二九九０、二九九一號），提起
上訴，本院判決如下：
    主    文
上訴駁回。
    理    由
一、按依刑事訴訟法第三百五十條、第三百六十一條、第三百六
    十二條、第三百六十七條規定，不服地方法院之第一審判決
    而上訴者，須提出上訴書狀，並應敘述具體理由，為上訴必
    備之程式；其所提出之書狀未敘述上訴理由，或僅曾以言詞
    陳述上訴理由者，均應於上訴期間屆滿後二十日內補提理由
    書於第一審法院。第一審法院經形式審查，認逾期未補提上
    訴理由者，應定期間先命補正；逾期未補正者，為上訴不合
    法律上之程式，應以裁定駁回。倘已提出上訴理由，但所提
    非屬具體理由者，則由第二審法院以上訴不合法律上之程式
    ，判決駁回。而所謂具體理由，必係依據卷內既有訴訟資料
    或提出新事證，指摘或表明第一審判決有何採證認事、用法
    或量刑等足以影響判決本旨之不當或違法，而構成應予撤銷
    之具體事由，始克當之（例如：依憑證據法則具體指出所採
    證據何以不具證據能力，或依憑卷證資料，明確指出所為證
    據證明力之判斷如何違背經驗、論理法則）；倘僅泛言原判
    決認定事實錯誤、違背法令、量刑失之過重或輕縱，而未依
    上揭意旨指出具體事由，或形式上雖已指出具體事由，然該
    事由縱使屬實，亦不足以認為原判決有何不當或違法者（例
    如：對不具有調查必要性之證據，法院未依聲請調查亦未說
    明理由，或援用證據不當，但除去該證據仍應為同一事實之
    認定），皆難謂係具體理由，俾與第二審上訴制度旨在請求
    第二審法院撤銷、變更第一審不當或違法之判決，以實現個
    案救濟之立法目的相契合，並節制濫行上訴（最高法院九十
    七年度臺上字第八九二號刑事判決意旨參照）。是以上訴人
    之上訴書狀或補提之上訴理由書，雖有敘述上訴理由，惟並
    未具體敘述第一審判決有上述違法、不當情形，即與未敘述
    具體理由無異，其所為上訴，即不符合上訴之法定要件。
二、查，本件原審法院以上訴人即被告李世仁（下稱被告）前有
    妨害風化案件之前科，仍不知警惕，於九十六年六月間起，
    擔任彰化縣彰化市○○路○段七號「龍門應召站」（又稱「
    龍門傳播公司」）之負責人，林茂申則係彰化縣永靖鄉○○
    路○段一八一號「凱悅休閒會館」（又稱「君悅筋絡推拿休
    閒會館」）之負責人，李世仁與林茂申（業經原審法院以九
    十七年度訴字第二四六六號判決處有期徒刑七月確定）、蔡
    建仲、彭全斌（業經原審法院以九十七年度訴字第二四六六
    號分別判處有期徒刑七月、五月，並經本院以九十八年度上
    訴字第一一０二、一一０四號駁回上訴確定）共同基於意圖
    使女子與他人為性交之行為而媒介、容留以營利之犯意聯絡
    ，由李世仁以「龍門應召站」媒介應召女子為性交易，林茂
    申在其所經營之「凱悅休閒會館」媒介、容留男性客人與「
    龍門應召站」之應召女子為性交易，蔡建仲、彭全斌則受僱
    於李世仁擔任司機，蔡建仲負責接送成年女子黃巧靈（花名
    「婷婷」）、林暄鎂（花名「小莉」）等人，彭全斌負責載
    送成年女子吳麗蘭（花名「小鳳」）等人至上開「凱悅休閒
    會館」或其他汽車旅館等應召地點而容留上開女子與男性客
    人為性交易行為（俗稱「全套」，即嫖客以其陰莖性器官插
    入性交易女子之陰道性器官內來回抽動，使嫖客達於射精狀
    態為止）；林茂申則以其所經營之「凱悅休閒會館」為媒介
    、容留女子與他人為性交易之應召場所。渠等媒介、容留上
    開女子與男性客人所為之每次性交易時間為四十分鐘，迨性
    交易完畢後，向男客收取新臺幣（下同）一千七百元至三千
    元不等之價格，李世仁從中抽取二百至三百元不等之金額，
    於該次性交易為林茂申所媒介、容留時，並由林茂申從中抽
    取不等之金額，蔡建仲每日由李世仁給予底薪一千五百元（
    若當日客人逾七人，每多一人加給二百元薪水），彭全斌則
    由接送之應召小姐給予日薪二千元，再由李世仁給予油錢五
    百元，渠等即以此方式營利，餘款則由從事性交易之女子取
    得，蔡建仲、彭全斌、李世仁、林茂申即以上開方式媒介、
    容留女子與不特定之人為性交之行為。嗣經彰化縣警察局員
    林分局警員於九十六年九月五日晚間十時許持原審法院所核
    發之搜索票在彰化縣永靖鄉○○路○段一八一號「凱悅休閒
    會館」執行搜索，扣得如附表一所示之物；另於同年月十一
    日下午十九時三十分許，復經臺中縣警察局刑警大隊持臺灣
    臺中地方法院所核發之搜索票，至彰化縣彰化市○○路○段
    七號「龍門應召站」執行搜索等情，因認被告犯有意圖使女
    子與他人為性交之行為，而容留以營利之妨害風化罪嫌。
三、原審法院以上開事實，業據被告於原審審理時坦承不諱，核
    與證人即共同被告林茂申、蔡建仲、彭全斌、證人黃巧靈、
    吳麗蘭、林暄鎂、尹志毅於警詢、偵訊時之證述情節相符，
    並有現場照片六張、蒐證照片九張、監視錄影畫面六張、通
    訊監察譯文一份、龍門應召站現場圖在卷可稽，復有如原判
    決附表一編號一至五、附表二編號一、五所示之物扣案可資
    佐證，足認被告自白與事實相符（至被告前自九十五年九月
    間起至九十六年四月二日止亦在上址「龍門應召站」為媒介
    女子與他人性交易之犯行，經原審法院以九十六年度訴字第
    八三八號判決在案，惟被告於該案偵審期間，仍不知警惕己
    身行為，竟為賺取金錢，於九十六年六月間另行起意，再度
    開始以「龍門應召站」媒介性交易，並進而與經營「凱悅休
    閒會館」之共同被告林茂申共同為本案容留女子與他人為性
    交易之行為；是被告於上開案件被訴犯行經查獲後，既經停
    止且無意續為媒介女子與他人為性交易犯行，嗣於經歷二月
    餘之九十六年六月間，方因經濟因素而再為媒介、容留女子
    與他人為性交易行為，足認先後二次被查獲犯行，顯非自始
    基於同一犯意為之，其本案犯行既係另行起意所為，即與上
    揭經判決確定之犯行不生一部與全部之實質上或裁判上一罪
    關係，當非前案判決效力所及）。被告與林茂申、蔡建仲、
    彭全斌就上開犯行，有犯意聯絡及行為分擔，為共同正犯。
    又被告意圖使女子與他人為性交行為而容留以營利之犯罪行
    為，客觀上本即有於短時內密集、反覆實行犯罪之性質，其
    主觀上亦係基於反覆實施之犯意為之，屬集合犯之實質上一
    罪。又被告前因妨害風化案件，經原審法院以九十二年度訴
    字第三一一號判決處有期徒刑四月，緩刑三年確定。又因妨
    害風化案件，經本院以九十三年度上訴字第九一八號判決處
    有期徒刑六月確定，上開緩刑宣告旋經撤銷，經送監執行，
    於九十四年四月十八日易科罰金執行完畢，有臺灣高等法院
    被告前案紀錄表可稽，被告於上開有期徒刑執行完畢後五年
    內又故意再犯本案之罪，為累犯，應依刑法第四十七條第一
    項規定，加重其刑。並審酌被告為圖一己私利，與共同被告
    林茂申等人共同為本案犯行，所為敗壞社會秩序及善良風俗
    程度非輕，且係於前案甫經查獲後，即再度為本案犯行，顯
    然漠視法紀；惟其犯罪手段尚屬平和，且犯後坦承犯行，並
    表悔意，暨審酌其犯罪動機、參與犯罪情節、智識程度等一
    切情狀，量處有期徒刑十月。本院從形式上觀察，認原審判
    決並無認定事實錯誤、量刑瑕疵或違背法令之情形可言。
四、本件被告於民國一００年五月二十四日收受原審判決，同年
    五月三十日具狀向原審法院提出上訴，並於同年六月十七日
    提出補充理由狀，其上訴理由略以：「被告審理時對於所犯
    罪之事坦承不諱，且被告因生病導致有氣喘，無法從事粗重
    的工作。又家中有雙親需奉養，還有兩個年幼小孩需撫養，
    已致在經濟壓力之下才會一而再犯錯，請求鈞長從輕發落，
    提起上訴」等語。惟，原審判決理由已詳予載明審酌被告之
    素行、犯罪動機、目的、手段、智識程度，及犯罪後態度等
    一切情狀，而量處上開刑度，經核尚屬妥適，亦即原審判決
    顯已注意適用刑法第五十七條規定，在法定刑之範圍內為上
    開量刑，並無顯然失輕、失重而違背罪刑相當原則之情形，
    尚難指為違法。而被告其上訴理由並未依據卷內既有訴訟資
    料或提出新事證，指摘或表明第一審判決有何採證認事、用
    法或量刑等足以影響判決本旨之不當或違法，而構成應予撤
    銷之具體事由，自非屬得上訴第二審之具體理由，是其所指
    尚不足以認為原判決有何足以影響原審判決之不當或違法，
    揆諸上開規定及說明，本件上訴人之上訴並無具體理由而不
    合法定程式，應予駁回，並不經言詞辯論為之。
五、據上論斷，應依刑事訴訟法第三百六十七條前段、第三百七
    十二條，判決如主文。
中    華    民    國   100    年    7     月    8     日
            刑事第三庭    審判長法  官  王  增  瑜
                                法  官  唐  光  義
                                法  官  曾  佩  琦
以上正本證明與原本無異。
如不服本判決應於收受送達後十日內向本院提出上訴書狀，其未
敘述上訴之理由者，並得於提起上訴後十日內向本院補提理由書
（均須按他造當事人之人數附繕本）「切勿逕送上級法院」。
                                
                                書記官  陳  玫  伶

中    華    民    國   100    年    7     月    8     日